臺灣士林地方法院刑事判決　　　　　　100年度審簡上字第1號
　　上　訴　人
　　即　被　告　陳　甘
上列上訴人即被告因家庭暴力罪之傷害案件，不服本院內湖簡易
庭於中華民國99年11月30日所為99年度湖簡字第716 號第一審刑
事簡易判決（聲請簡易判決處刑案號：臺灣士林地方法院檢察署
99年度偵字第12711 號），提起上訴，本院管轄第二審之合議庭
判決如下：
    主  文
上訴駁回。
    事實及理由
一、本案經本院審理結果，認第一審判決被告陳甘與告訴人何春
    明、林素珠屬家庭暴力防治法第3 條第4 款所定之家庭成員
    ，被告陳甘2 次所為各係犯刑法第277 條第1 項普通傷害罪
    ，分別科處罰金新臺幣15,000元，並均諭知如易服勞役以新
    臺幣1, 000元折算1 日，且定應執行刑為罰金新臺幣25,000
    元，其認事、用法及量刑均無不當，應予維持，並引用第一
    審判決書記載之犯罪事實、證據及理由（如附件判決書）。
二、上訴人即被告上訴意旨略以：本件曾經臺北市議員協調和解
    ，告訴人何春明、林素珠未依約至臺北市政府警察局北投分
    局永明派出所完成和解；且告訴人等明知被告陳甘患有憂鬱
    症，卻故意出言挑釁，致被告情緒不穩，發生互毆事件，被
    告身為病人，豈能傷害2 位身體健康之成年人？本案告訴人
    均未出庭，彼等所稱傷勢可能純屬自行捏造，請求撤銷原判
    決，另為無罪之判決云云。
三、按告訴乃論之罪，告訴人於第一審辯論終結前，得撤回其告
    訴，刑事訴訟法第238 條第1 項定有明文。證人即被告之子
    何建龍雖於本院100 年1 月20日準備程序中出示臺北市議員
    林瑞圖陪同雙方就本件家庭暴力罪之傷害案件為和解之證明
    書（參見本院100 年度審簡上字第1 號卷第26頁），並稱雙
    方曾為口頭和解云云。惟上開證明書並未表明撤回刑事告訴
    之意，亦無被告與告訴人等之簽名、捺印，告訴人何春明、
    林素珠在本院準備程序中亦否認曾與被告達成和解（參見本
    院100 年度審簡上字第1 號卷第24頁），且就被告上訴意旨
    觀之，其亦述及雙方相約至派出所商談和解事宜，告訴人等
    卻不依約前往，致未達成和解等情。可知本件告訴人何春明
    、林素珠於第一審言詞辯論終結前，並未以言詞或書面表示
    撤回對被告陳甘之告訴，合予敘明。
四、被告上訴理由固以案發前受到告訴人挑釁、刺激，始分別為
    本件傷害行為，且告訴人之傷勢可能為捏造等情置辯。然查
    ，被告陳甘所涉家庭暴力罪之傷害犯行，除據告訴人何春明
    、林素珠於警詢及偵查中分別指訴明確外（見99年度偵字第
    12711 號卷第10頁至第16頁、第33頁至第35頁），並有振興
    醫療財團法人振興醫院診斷證明書、臺北市立聯合醫院陽明
    院區受理家庭暴力事件驗傷診斷書、民國99年7 月24日案發
    時之統一超商店內監視錄影光碟、同年8 月20日現場錄音光
    碟各1 份及監視錄影器擷圖9 張附卷可佐（見同偵卷第22頁
    至第24頁及卷附之光碟片）外，被告於檢察官偵查時業已自
    承曾腳踢告訴人林素珠，並拉扯林素珠之頭髮（見99年度偵
    字第12711 號卷第32頁），於本院內湖簡易庭訊問時亦稱曾
    以砧板揮向告訴人何春明左肩（參見99年度湖簡字第716 號
    卷第14頁），是被告出手傷害告訴人林素珠、何春明之犯行
    ，甚為明確，上訴意旨指摘原審判決不當，核無理由，應予
    駁回。
五、另被告經合法傳喚，無正當理由不到庭，本院爰依刑事訴訟
    法第371 條之規定，不待其陳述逕行判決。
據上論斷，應依刑事訴訟法第455 條之1 第1 項、第3 項、第36
8 條、第373 條、第371 條，判決如主文。
本案經檢察官朱學瑛到庭執行職務。
中    華    民    國   100    年    2     月    25    日
                  刑事第一庭審判長法  官  李育仁
                                  法  官  莊明達
                                  法  官  王沛雷
以上正本與原本無異。
本件不得上訴。
                                  書記官  張竣閔
中    華    民    國   100    年    2     月    25    日